【裁判字號】    97,交訴,22
【裁判日期】    970923
【裁判案由】    交通肇事逃逸等
【裁判全文】
臺灣基隆地方法院刑事判決              97年度交訴字第22號
公  訴  人  臺灣基隆地方法院檢察署檢察官
被      告  丙○○
上列被告因交通肇事逃逸等案件，經檢察官提起公訴（97年度偵
字第2872號、第3111號），被告就被訴事實為有罪之陳述，本院
合議庭裁定由受命法官獨任進行審判，經改依簡式審判程序審理
後判決如下：
    主  文
丙○○因過失致人於死，處有期徒刑伍月；又駕駛動力交通工具
肇事，致人死亡而逃逸，處有期徒刑玖月。應執行有期徒刑壹年
。緩刑參年。
    事  實
一、丙○○於民國97年6 月17日下午，駕駛車號K9-8336 號自用
    小客車，沿基隆市○○區○○路往新西街方向行駛，於同日
    下午4 時55分許，行經西定路與西定高架橋路口欲左轉彎上
    西定高架橋時，本應注意車前狀況，並隨時採取必要之安全
    措施，且應注意汽車行駛至交岔路口左轉彎時，應距交岔路
    口30公尺前顯示方向燈或手勢，換入內側車道或左轉車道，
    行至交岔路口中心處左轉，並不得占用來車道搶先左轉，而
    依當時天候晴、日間有自然光線、路面無障礙物，視距良好
    ，客觀狀況並無使其不能注意之情形，竟疏未注意車前狀況
    ，且未行至交岔路口中心處即搶先左轉彎，致侵入其左轉後
    之對向車道，並因此撞及站立於其左轉後對向車道路旁等待
    燈號變換之行人李胡玉，李胡玉因而受有左側額部硬腦膜下
    血腫及廣泛性蛛網膜下腔出血、右側氣血胸、右側枕部頭皮
    下血腫、右側第六、七、八節肋骨骨折等傷害。丙○○於肇
    事後未曾下車查看，即基於肇事後逃逸之犯意，迅即驅車離
    去。李胡玉於倒地受傷後，經警據報趕到現場後將之緊急送
    基隆長庚醫院急救，延至同年月24日晚間9 時20分許，因上
    開傷勢所引致之顱內出血及胸腔出血，而傷重不治死亡。嗣
    警方依據事故地點前後路口監視錄影帶，發現車號K9-8336
    號自用小客車之駕駛人丙○○涉有重嫌，而於同年月24日通
    知丙○○協助調查後，始查悉上情。
二、案經基隆市警察局第四分局報告暨臺灣基隆地方法院檢察署
    檢察官據報相驗後簽分偵辦。
    理  由
壹、程序事項
    本案被告丙○○所犯者非為死刑、無期徒刑、最輕本刑為3
    年以上有期徒刑之罪或高等法院管轄第一審案件，其於準備
    程序進行中，先就被訴事實為有罪之陳述，經告知其簡式審
    判程序之旨，並聽取被告及公訴人之意見後，本院業已依刑
    事訴訟法第273 條之1 第1 項規定，裁定由受命法官獨任以
    簡式審判程序進行本案之審理。
貳、實體事項
一、訊據被告丙○○對於上揭事實坦承不諱，並有道路交通事故
    調查表(一)(二)、道路交通事故現場圖、事故前後路口監視器錄
    影帶所擷取之畫面及事故現場照片各8 張附卷足稽，且被害
    人李胡玉因車禍死亡之事實，亦經臺灣基隆地方法院檢察署
    檢察官會同檢驗員相驗屬實，有長庚醫院基隆分院診斷證明
    書、長庚紀念醫院基隆分院出院病歷摘要、相驗筆錄、臺灣
    基隆地方法院檢察署檢驗報告書、相驗屍體證明書各1 份及
    相驗照片12張在卷為證。按汽車行駛時，駕駛人應注意車前
    狀況及兩車併行之間隔，並隨時採取必要之安全措施，且汽
    車行駛至交岔路口左轉彎時，應距交岔路口30公尺前顯示方
    向燈或手勢，換入內側車道或左轉車道，行至交岔路口中心
    處左轉，並不得占用來車道搶先左轉，道路交通安全規則第
    94條第3 項、第102 條第1 項第5 款分別定有明文。被告係
    合法領有汽車駕駛執照之人，自應注意上述道路交通安全規
    定，以避免車禍重大事故之發生。第查，本件事故發生時，
    天候晴、日間有自然光線、路面無障礙物，視距良好，此有
    道路交通事故調查報告表(一)在卷可按，依當時情形並無不能
    注意之情事，被告應注意能注意而疏未注意，致撞及被害人
    ，其應負過失罪責甚明。又被害人確因本件車禍死亡，已如
    前述，則被告之過失犯行與被害人之死亡間，顯有相當因果
    關係。綜上證據，被告之犯行堪以認定，應依法論科。
二、核被告丙○○所為，係犯刑法第276 條第1 項之過失致人於
    死罪及同法第185 條之4 肇事逃逸罪。被告所犯上開2 罪間
    ，犯意各別，行為互殊，應予分論併罰。爰審酌被告違規駕
    車致釀成本件車禍，且於車禍肇事後竟不停留在現場，提供
    傷患必要之救，反駕車揚長而去，顯見其輕忽他人之生命、
    身體法益，所為殊值非難，惟慮其前無不良素行，且於犯後
    坦承犯行，並與被害人家屬達成調解，同意賠償被害人家屬
    3,200,000 元，以彌補被害人家屬頓失至親之傷痛，並業依
    調解條件賠償被害人家屬2,800,000 元，業據被害人家屬甲
    ○○陳明在卷，且有基隆市安樂區調解委員會調解筆錄影本
    1 份在卷可憑等一切情狀，分別量處如主文所示之刑，並定
    其應執行之刑。末查，被告前未曾因故意犯罪受有期徒刑以
    上刑之宣告，此有臺灣高等法院被告前案紀錄表在卷可參，
    本次純因一時失慮，致罹刑典，犯後已深表悔悟，信其經此
    科刑教訓，當知所警惕，而無再犯之虞，因認所受刑之宣告
    ，以暫不執行為適當，爰併宣告緩刑3 年，以勵來茲，用啟
    自新。
據上論斷，應依刑事訴訟法第273 條之1 第1 項、第299 條第1
項前段，刑法第185 條之4 、第276 條第1 項、第51條第5 款、
第74條第1 項第1 款，刑法施行法第1 條之1 ，判決如主文。
本案經檢察官乙○○到庭執行職務。
中    華    民    國    97    年    9    月    23    日
                  刑事第一庭法  官    劉桂金
以上正本證明與原本無異。
如不服本判決應於收受本判決後10日內向本院提出上訴書狀，其
未敘述上訴理由者，並得於提起上訴後10日內向本院補提理由書
狀（均須按他造當事人之人數附繕本）「切勿逕送上級法院」。
中    華    民    國    97    年    9    月    23    日
                            書記官    鄧順生
附錄論罪法條：
刑法第185條之4
駕駛動力交通工具肇事，致人死傷而逃逸者，處 6 月以上 5 年
以下有期徒刑。
刑法第276條第1項
因過失致人於死者，處 2 年以下有期徒刑、拘役或 2 千元以下
罰金。


司法院資訊處製作；財團法人民間司法改革基金會備份。
